臺灣高等法院刑事判決
111年度上訴字第399號
上  訴  人  
即  被  告  陳鈞鋒（原名陳蔣權）





上列上訴人因違反毒品危害防制條例案件，不服臺灣桃園地方法
院109年度審訴字第1223號，中華民國110年11月3日第一審判決
（起訴案號：臺灣桃園地方檢察署108年度偵字第25566號），提
起上訴，本院判決如下：
    主  文
上訴駁回。                                              
    理  由
一、按不服地方法院之第一審判決而上訴者，須提出上訴書狀，
    並應敘明具體理由，刑事訴訟法第350條第1項、第361條第2
    項分別定有明文，此為上訴必備之程式，倘所提上訴理由非
    屬具體理由者，為上訴不合法律上之程式，且由同法第 361
    條之立法理由第3 項中所載「上訴理由是否具體，係屬第二
    審法院審查範圍，不在命補正之列。」等語可知，上訴書狀
    雖記載理由，但並未具體敘述時，則無須再命補正（最高法
    院97年度台上字第3889號判決意旨參照），第二審法院應依
    刑事訴訟法第362條前段、第367條前段之規定以判決駁回之
    。又其中所稱「具體理由」，固不以其書狀應引用卷內訴訟
    資料，具體指摘原審判決不當或違法之事實，亦不以新事實
    或新證據為上訴理由時，應具體記載足以影響判決結果之情
    形為必要。但上訴之目的，既在請求第二審法院撤銷或變更
    第一審之判決，所稱「具體」，當係抽象、空泛之反面，若
    僅泛言原判決認事用法不當、採證違法或判決不公、量刑過
    重等空詞，而無實際論述內容，或所舉之事由不足為其上訴
    理由之所憑，均難認具體（最高法院106年度第八次刑事庭
    會議決議意旨參照）。是以上訴人之上訴書狀或補提之上訴
    理由書，雖有敘述上訴理由，惟並未具體敘述第一審判決有
    何違法、不當情形，或上訴理由就其所主張第一審判決違法
    或不當之情形，並未舉出該案相關之具體事由足為其理由之
    所憑，其所為上訴，即不符合上訴之法定要件。　
二、原判決略以：上訴人即被告陳鈞鋒基於持有第二級毒品純質
    淨重20公克上之犯意，於民國108年6月間某日，在桃園市○○
    區○○路000○00弄0號之地點，向施伯倫（檢察官另案偵辦）
    以新臺幣（下同）21萬元之價格，購得甲基安非他命14包，
    自斯時起非法持有之；被告另基於持有第三級毒品純質淨重
    20公克以上之犯意，於108年9月1日某時許，在桃園市桃園
    區凱悅KTV，向真實姓名、年籍不詳之人，購買愷他命2包及
    摻有3,4-亞甲基雙氧甲基卡西酮之毒品咖啡包59包。嗣為警
    於108年9月7日下午4時40分許，在桃園市○○區○○○路00巷0號
    執行搜索，查獲並扣得甲基安非他命14包（純質淨重共計36
    1.98公克）、愷他命2包（純質淨重共計16.8483公克）、摻
    有3,4-亞甲基雙氧甲基卡西酮之毒品咖啡包59包（3,4-亞甲
    基雙氧甲基卡西酮之純質淨重共計4.77公克）、甲基安非他
    命吸食器2組等事實，業據被告於警詢、偵訊、原審均坦白
    承認，並有內政部警政署刑事警察局鑑定書、臺北榮民總醫
    院毒品成分鑑定書、毒品純度鑑定書及扣案如原判決附表二
    、三所示之物等可資為憑。原審因而對被告持有第二級毒品
    純質淨重二十公克以上及持有第三級毒品純質淨重五公克以
    上等犯行，分別論以109年1月15日修正後毒品危害防制條例
    第11條第5項之持有第三級毒品純質淨重5公克以上罪，及同
    條例第11條第4項之持有第二級毒品純質淨重20公克以上罪
    ，並審酌被告明知上開毒品，具有高度成癮性，其持有及流
    通危害國人身心健康、社會秩序甚鉅，為國法所厲禁，竟無
    視於國家杜絕毒品犯罪之禁令，仍購入純質淨重逾20公克之
    第二級毒品甲基安非他命及純質淨重逾5公克之第三級毒品
    愷他命、3,4-亞甲基雙氧甲基卡西酮而持有之，顯見其守法
    觀念不足，行為實為偏差，並造成社會治安潛在之危害，所
    為應予非難，兼衡被告之素行、犯罪之動機、目的、手段及
    持有甲基安非他命、愷他命及3,4-亞甲基雙氧甲基卡西酮之
    數量、期間，復念被告於本案僅單純持有毒品，旨在供個人
    施用，究未進而販賣、轉讓、提供他人施用或以其他方法使
    之流通於市面，暨被告犯後坦承犯行，態度良好及其持有第
    二級毒品甲基安非他命純質淨重之數量甚重等一切情狀，分
    別量處有期徒刑一年二月、三月，並就得易科罰金部分，諭
    知易科罰金之折算標準，暨諭知沒收銷燬如原判決附表二所
    示之第二級毒品甲基安非他命，及沒收如原判決附表三所示
    之第三級毒品愷他命、3,4-亞甲基雙氧甲基卡西酮。原判決
    已敘述其所憑證據、認定理由及量刑與沒收之依據。
三、經查：
(一)被告上訴理由要旨略稱：爰依刑法第59條規定，犯罪情狀顯可憫恕，判決猶嫌量刑過重者，仍能依本法減輕其刑等語（見本院卷第37頁），顯係就被訴持有第三級毒品純質淨重5公克以上及持有第二級毒品純質淨重20公克以上部分，提起上訴，是本件上訴範圍為持有第三級毒品純質淨重5公克以上及持有第二級毒品純質淨重20公克以上部分，至被告被訴施用第二級毒品甲基安非他命部分，經原審於110年11月3日另以109年度審訴字第1223號判決公訴不受理（見原審卷二第109至119頁），並非上訴範圍，先予敘明。　　　
(二)被告收受判決後，不服原審判決，提起本件第二審上訴，其
    上訴理由略稱：「一、為不服桃園地方法院109年度審訴字
    第1223號判決，上訴人於法定期間內依法提起上訴並補正理
    由。二、爰依刑法第59條規定，犯罪情狀顯可憫恕，判決猶
    嫌量刑過重者，仍能依本法減輕其刑。」（見本院卷第37頁
    ），僅引述刑法第59條之規定，泛稱本案依刑法第59條規定
    ，犯罪情狀顯可憫恕，判決之量刑猶嫌過重者，仍能依刑法
    規定減輕其刑等語，並未具體指出原判決究竟有何量刑過重
    或不當之具體理由，依照前揭說明，其上訴不合法律上之程
    式，且毋庸命其補正，應予駁回，並不經言詞辯論為之。
據上論斷，應依刑事訴訟法第367條前段、第372條，判決如主文
。
中　　華　　民　　國　　111 　年　　2 　　月　　 7　　日
                  刑事第二庭    審判長法　官  遲中慧
                                      法　官  李世華
                                      法　官  楊志雄
以上正本證明與原本無異。
如不服本判決，應於收受送達後20日內向本院提出上訴書狀，其
未敘述上訴之理由者並得於提起上訴後20日內向本院補提理由書
（均須按他造當事人之人數附繕本）「切勿逕送上級法院」。
                                      書記官  林昱廷
中　　華　　民　　國　　111 　年　　2 　　月　　7 　　日